臺灣高等法院刑事裁定
109年度金上重更二字第5號
上  訴  人  臺灣新北地方檢察署檢察官
上  訴  人  
即  被  告  楊育昌



選任辯護人  林彥廷律師(法律扶助律師)         
上列被告因銀行法等上訴案件，本院裁定如下：
    主  文
楊育昌羈押期間，自民國一百十年五月二十三日起，延長二月。
    理  由
一、上訴人即被告楊育昌（下稱被告）前經本院以其違反銀行法
    第125條第1項後段之非法經營收受存款業務罪嫌疑重大，而
    其所犯為最輕本刑5年以上有期徒刑之罪，且經原審判處有
    期徒刑12年6月之重刑，客觀上存有逃亡以規避後續審判及
    刑罰執行之高度可能，有刑事訴訟法第101條第1項第3款之
    情形，非予羈押，顯難進行審判及執行，於民國109年4月23
    日執行羈押，並於109年7月23日、同年9月23日、11月23日
    、110年1月23日、同年3月23日起分別延長羈押2個月，至11
    0年5月22日羈押期間即將屆滿。
二、經本院訊問被告，並聽取檢察官、辯護人之意見後，認被告
    涉有非法經營收受存款業務犯行，業經本院於110年4月27日
    判決處有期徒刑12年8月，並沒收其犯罪所得新臺幣5億0749
    萬4524元，案件雖尚未判決確定，然足見其犯罪嫌疑重大。
    次查，被告所犯為銀行法第125條第1項後段之罪，係最輕本
    刑7年以上有期徒刑之罪，基於一般人畏懼長期刑執行之心
    理，尚難排除為免執行而逃亡之可能，是前項羈押原因依然
    存在。再審酌羈押之目的在保全刑事審判及執行之進行，並
    確保刑事審判機關得以依法從事犯罪事實之調查與認定，及
    擔保執行之必要性，仍有保全審判進行及擔保未來確定後執
    行之必要性。
三、至於被告雖辯稱：本案已經判決，羈押條件業已改變，且被
    告已羈押約36月，並已執行3年2月，剩不到1年即可假釋，
    固無逃亡之必要云云。然查，本院先前裁定被告應予羈押之
    主客觀條件均仍存在，被告亦具有羈押之必要性業如前述，
    此未因案件判決與否有所變異；且被告就本案部分尚未開始
    執行，即使折抵羈押日數，仍有甚長刑期待執行，被告所辯
    即將可以申請假釋云云，或有誤解，其上開答辯理由，均無
    解於延長其羈押期間之必要。經權衡國家刑事司法權之有效
    行使、被告人身自由之私益及防禦權受限制之程度後，認依
    目前訴訟進行程度，尚不能以具保等其他處分代替羈押，而
    有繼續羈押之必要。
四、綜上，本件羈押原因尚未消滅，尚有羈押被告之原因及必要
    ，爰裁定如主文。
據上論斷，依刑事訴訟法第108條第1項、第5項，裁定如主文。
中　　華　　民　　國　　110 　年　　5 　　月　　12　　日
     　　　　　　 刑事第五庭    審判長法　官  王屏夏
                                      法　官  戴嘉清
                                      法　官  林柏泓
以上正本證明與原本無異。
如不服本裁定，應於收受送達後五日內向本院提出抗告狀。
                                      書記官  武孟佳
中　　華　　民　　國　　110 　年　　5 　　月　　13　　日